臺灣臺南地方法院民事裁定　　　　　　 96年度簡聲抗字第4號
抗　告　人　甲○○
相　對　人　國防部後備司令部
法定代理人　乙○○
上列抗告人因與相對人間確定訴訟費用額事件，對於本院新營簡
易庭民國95年10月23日95年度營簡聲字第55號民事裁定，提起抗
告，本院裁定如下：
    主  文
抗告駁回。
抗告費用新台幣壹仟元由抗告人負擔。
    理  由
一、本件抗告意旨略以：相對人於鈞院93年度營簡字第131號請
    求返還土地事件，原起訴主張請求返還土地含拆除工寮建物
    一座，台南縣麻豆地政事務所人員於現場勘測時要求增繳一
    筆建物測量規費新台幣（下同）4,000元，惟此工寮事後勘
    測發現，並不在抗告人之占用範圍內，從而此筆『無益』支
    出之地政規費，不應由抗告人共同負擔。復抗告人於上開民
    事事件一審訴訟時，亦支出裁判規費1,000元，依法亦應抵
    銷扣除，始符公平。又抗告人約於半年前已依相對人之通知
    條件，主動砍除芒果樹及繳付不當得利款項履行結案，且經
    聯絡確認，抗告人事後亦放棄續行再審訴訟，換言之，原判
    決所確定之債權債務已歸消滅，自不得再據以訴請主張。綜
    上，原裁定未注意及此，似有違誤，為此請准予廢棄或變更
    ，以維權益。
二、按法院未於訴訟費用之裁判確定其費用額者，第一審受訴法
    院於該裁判有執行力後，應依聲請以裁定確定之；依第一項
　　確定之訴訟費用額，應於裁定送達之翌日起，加給按法定利
　  率計算之利息；民事訴訟法第91條第1項、第3項定有明文。
三、本件相對人與抗告人間請求返還土地事件，經本院93年度營
    簡字第131號及94年度簡上字第192號判決確定，其第一審訴
    訟費用應由抗告人負擔2分之1，此經本院依職權調取上開案
    卷審查無訛。復經本院依職權函詢台南縣麻豆地政事務所，
    相對人於上開民事事件一審所支出地政規費4,000元、4,045
    元是否為建物測量費，據該所函覆：「……經查該二紙地政
    規費徵收單收費項目皆為土地複丈費（位置測量費），民國
    93年5月20日金額4,045元收執聯係暫繳，經會同勘測現場後
    ，依收費規定需補繳複丈費4,000元，於93年7月2日繳費，
    第二次繳費係屬370地號，但繳費時皆以第一次收件註記地
    號為之…」，有台南縣麻豆地政事務所96年2月7日所測量字
    第0960001314號函附卷可稽，是關於地政規費4,000元部分
    ，係屬系爭370地號之土地複丈費，而非抗告人所稱「工寮
    建物測量費用」，可見該4,000元之地政規費為本件訴訟必
    要支出之費用；準此，抗告意旨主張該4,000元係建物測量
    規費，為『無益』支出之地政規費，不應由抗告人共同負擔
    云云，自屬無據。又抗告人確有支出裁判規費1,000元，有
    本院自行收納款項統一收據1紙可按，惟此係抗告人就本院
    93年度營簡字第131號民事判決提起上訴，原判決法院認已
    逾20日之上訴不變期間而裁定上訴駁回，抗告人不服前開裁
    定，提起抗告所繳納之抗告費，嗣原審駁回本件抗告人上訴
    之裁定，經本院94年度簡抗字第8號裁定廢棄，亦經本院依
    職權調取94年度簡抗字第8號民事卷宗核閱無誤。按抗告法
    院廢棄原法院之裁定，未就該事件自為裁判，則該事件既非
    終結，即不能為訴訟費用之裁判（民事訴訟法第95條、第87
    條第2項參照），且該民事事件一審訴訟業經判決而終結，
    是該項裁判規費1,000元之支出，應為該民事事件上訴費用
    之一部分，復本院94年度簡上字第192號判決上訴駁回、第
    二審訴訟費用由上訴人（即抗告人）負擔，從而該裁判規費
    1,000元，並非屬該民事事件第一審訴訟費用範圍，應為第
    二審訴訟費用之一部，而為抗告人所應自行負擔；據此，抗
    告意旨主張該1,000元裁判規費，應抵銷扣除，始符公平云
    云，亦屬無據。另縱如抗告人所言，已依判決主文將土地交
    還相對人及繳付不當得利款項，然依本院93年度營簡字第
    131號判決主文第3項，抗告人應負擔訴訟費用2分之1，而抗
    告人尚未履行此訴訟費用之負擔，故相對人始聲請本院確定
    訴訟費用額，是抗告意旨主張，原判決所確定之債權債務已
    歸消滅，自不得再據以訴請主張云云，尚有誤會。
四、綜上，原審調卷審查後，認抗告人依後附計算書確定應負擔
    之訴訟費用額為5,018元（本件訴訟費用額合計10,035元，
    10035×1/2＝5018【元以下四捨五入】），並裁定本件抗告
    人應負擔之訴訟費用額確定為5,018元，及自裁定送達之翌
    日起至清償止，按週年利率百分之5計算之利息，經核並無
    違誤，抗告人仍執前詞，提起本件抗告，為無理由，應予駁
    回。
五、按依法應由關係人負擔費用者，法院裁定命關係人負擔時，
    應一併確定其數額；前項費用之負擔有相對人者，準用民事
    訴訟法有關訴訟費用之規定，非訟事件法第24條第1項及第2
    1條第2項分別定有明文。本件抗告業經駁回在案，依上開法
    條規定，本院應予確定訴訟費用額。茲因抗告人提起本件抗
    告，除繳納抗告費1,000元外，未有其餘訴訟費用之支出。
    是以，本件應由抗告人負擔之訴訟費用額確定為1,000元。
六、據上論結，本件抗告為無理由，依民事訴訟法第495條之1第
    1項、第449條第1項、第95條、第78條，裁定如主文。
中　　華　　民　　國　　96　　年　　2　　月　　14 　　日
            　　　民事第二庭　審判長法　官　翁金緞
　　　　　　　　　　　　　　　　　　法　官　李杭倫
　　　　　　　　　　　　　　　　　　法　官　洪榮家
以上正本係照原本作成。
本裁定不得抗告。
中　　華　　民　　國　　96　　年　　2 　　月　　14　　日
                                    書記官  吳信助
計算書：
┌───────┬───────┬─────┐
│項　  目　    │金額（新台幣）│ 備　　註 │
├───────┼───────┼─────┤
│第一審裁判費　│1,990元       │          │
├───────┼───────┼─────┤
│第一審地政規費│8,045元       │          │
├───────┼───────┼─────┤
│共    計　    │10,035元      │　　　　　│
└───────┴───────┴─────┘
